# 存货期末计价

提问人：seniorauditor 时间：2019-10-31 06:30:22
存货期末计价中，成本与可变现净值孰低来认定成本，确认减值。脑洞一下：
某公司原材料 A 在 18 年 3 月份采购价 500 元/T，采购了 7000T，截至19 年 10 月尚有库存 5000T 预计能使用到 20 年 9 月（尚在保质期内，保质期 3 年）， 19 年 A 材料按历史成本算存货 250 万元， 19 年 10 月A 材料的采购价 600 元/T。原材料 A 生产的产品 B，由于市场饱和和竞争对手打压，销售价格由原来的 1000 元/T 下降到 700 元/T。A 材料加工到 B产品需要成本 200 元/T，假定无其他成本和费用。亲，我要不要计提减值。如果提，我就是把材料卖了，我还能挣 100 元/T，但是我要加工的话则是什么都没有捞着。

回答人：chenyiwei
产品价格的下降总会通过一定方式传导到原材料价格，像你说的产品降价但原材料涨价的情况是否合理？
即使这是真实的情况，也要考虑按高于成本的市价出售原材料是否可行，有无买家愿意接受，该原材料的市场容量是否足够大，是否有合同或者政府指令约束必须完成一定数量的产品等。